# 审计报告期间开始日

提问人：melonlovesummer 时间：2020-04-01 08:05:26
2018 年底成立但 2019 年实缴注册资本的非上市企业， 2018 年全年无会计分录，这种情况我们审计报告期间开始日应该选 2018 年公司成立日、 2019 年实缴注册资本日还是 2019 年 1 月 1 日？

回答人：chenyiwei
一般首份年度财务报表的报告期可以表述为“自注册成立日起至 2019 年 12 月 31 日止期间”。